臺灣彰化地方法院刑事判決　　　　　　　 96年度易字第112號
公　訴　人　臺灣彰化地方法院檢察署檢察官
被　　　告　甲○○
上列被告因竊盜案件，經檢察官聲請簡易判決處刑（95年度偵字
第9345號），本院彰化簡易庭認為不宜（95年度彰檢字第1031號
），簽移普通庭改依通常程序審理，於準備程序中，被告就被訴
事實為有罪之陳述，經告知簡式審判程序之旨，並聽取當事人之
意見後，認宜以獨任進行簡式審判程序，而裁定進行簡式審判程
序審理，判決如下：
    主  文
甲○○攜帶兇器竊盜未遂，處有期徒刑參月，如易科罰金，以新
台幣壹仟元折算壹日。扣案伸縮扳手、登山鉗子、鉗子、尖嘴鉗
、可夾式手電筒、小挫刀、一字形鉗子及自製針型鐵器各壹支均
沒收。
    犯罪事實
一、甲○○（原名石原竹）曾因竊盜及施用毒品案件，經本院分
    別以88年度易字第256 號、88年度彰簡字第206 號判處有期
    徒刑1 年8 月、6 月確定，並定其應執行刑為有期徒刑2 年
    ，甫於民國90年6 月6 日縮短刑期假釋付保護管束，刑期至
    同年7 月27日屆滿未經撤銷，以已執行完畢論（未構成累犯
    ）。詎猶不知悔改，復意圖為自己不法之所有，於95年10月
    9 日凌晨3 時許，在彰化縣彰化市○○路250 巷與長壽街口
    ，持自備客觀上足以對人之生命、身體造成危害，可供兇器
    使用之小挫刀及伸縮扳手各1支，著手撬開乙○○所有之車
    牌號碼CQ-504 8號自小客車之左前車門鎖（起訴書誤載為右
    前車門，毀損部分未據告訴），正欲著手竊取車內財物之際
    ，適為巡邏員警查獲而未遂，並扣得伸縮扳手、登山鉗子、
    鉗子、尖嘴鉗、可夾式手電筒、小挫刀、一字形鉗子及自製
    針型鐵器各1支，始查悉上情。
二、案經彰化縣警察局彰化分局報請臺灣彰化地方法院檢察署檢
    察官偵查起訴。
    理  由
一、本件被告所犯係死刑、無期徒刑、最輕本刑為3 年以上有期
    徒刑以外之罪，其於準備程序就前揭被訴事實為有罪之陳述
    ，經受命法官告知簡式審判程序之旨，並聽取其與公訴人之
    意見後，本院認無不得或不宜改依簡式審判程序進行之處，
    爰依刑事訴訟法第273 條之1 第1 項、第284 條之1 ，裁定
    本案由受命法官獨任進行簡式審判程序，合先敘明。
二、上開犯罪事實，業據被告甲○○於警、偵訊及本院審理時坦
    承不諱，核與被害人乙○○於警詢、偵查中證述之失竊情節
    相符，並有贓物認領保管單1 紙、照片15張及車籍作業系統
    --查詢認可資料1 紙附卷可稽，及扣案供犯罪所用之伸縮扳
    手、登山鉗子、鉗子、尖嘴鉗、可夾式手電筒、小挫刀、一
    字形鉗子及自製針型鐵器各1 支扣案足憑，是本件事證明確
    ，被告竊盜犯行堪以認定。
三、按刑法第321 條第1 項第3 款之攜帶兇器竊盜罪，係以行為
    人攜帶兇器竊盜為其加重條件，此所謂兇器，其種類並無限
    制，凡客觀上足對人之生命、身體、安全構成威脅，具有危
    險性之兇器均屬之，且祇須行竊時攜帶此種具有危險性之兇
    器為已足，並不以攜帶之初有行兇之意圖為必要（最高法院
    79年臺上字第5253號判例意旨可資參照）。查被告持供竊盜
    之伸縮扳手、登山鉗子、鉗子、尖嘴鉗、小挫刀、一字形鉗
    子及自製針型鐵器各1 支，均尖端銳利，係金屬材質，均有
    相當之重量，業據被告供明在卷（見本院卷第28頁），且有
    該等扣案物品照片附於警卷足參，若持以攻擊他人，客觀上
    足以對人之生命、身體及安全構成威脅，足認該伸縮扳手、
    登山鉗子、鉗子、尖嘴鉗、小挫刀、一字形鉗子及自製針型
    鐵器乃客觀上有對人之生命、身體具有危險性之兇器無訛。
    是核被告甲○○所為，係犯刑法第321 條第2 項、第1 項第
    3 款之攜帶兇器竊盜未遂罪。又被告已著手於竊盜犯罪行為
    之實行，惟未生竊得財物之犯罪結果，屬未遂犯，爰依刑法
    第25條第2 項規定，按既遂犯之刑減輕之。爰審酌被告正值
    壯年，不思以己力賺取所需，反因一時貪念，任意竊取他人
    財物，影響他人財產權，惟念其犯後已坦承犯行，態度尚稱
    良好，又尚未竊得財物即遭查獲，對被害人實質損害尚非極
    鉅等一切情狀，量處如主文所示之刑，並諭知易科罰金之折
    算標準。另扣案之伸縮扳手、登山鉗子、鉗子、尖嘴鉗、可
    夾式手電筒、小挫刀、一字形鉗子及自製針型鐵器各1 支，
    均為被告所有，持供或預備供本件竊盜車輛所用之物，業據
    其自承在卷，應依刑法第38條第1 項第2 款之規定，宣告沒
    收。
據上論斷，應依刑事訴訟法第452 條、第273 條之1 第1 項、第
299 條第1 項前段，刑法第321 條第1 項第3 款、第2 項、第25
條第2 項、第41條第1 項前段、第38條第1 項第2 款，判決如主
文。
本案經檢察官吳芙如到庭執行職務。
中　　華　　民　　國　　96　　年　　2 　　月　　27　　日
                  刑事第一庭    法      官  胡宜如
以上正本證明與原本無異。
如不服本判決，應於送達後10日內向本院提出上訴狀（須附繕本
）。
告訴人或被害人對於判決如有不服具備理由請求檢察官上訴者，
其上訴期間之計算係以檢察官收受判決正本之日期為準。
中　　華　　民　　國　　96　　年　　2 　　月　　27　　日
                                書  記  官  蕭秀吉
附錄本案論罪科刑法條：
中華民國刑法第321條
犯竊盜罪而有左列情形之一者，處 6 月以上、 5 年以下有期徒
刑：
一  於夜間侵入住宅或有人居住之建築物、船艦或隱匿其內而犯
之者。
二  毀越門扇、牆垣或其他安全設備而犯之者。
三  攜帶兇器而犯之者。
四  結夥三人以上而犯之者。
五  乘火災、水災或其他災害之際而犯之者。
六  在車站或埠頭而犯之者。
前項之未遂犯罰之。
